WALTER AGUILAR

Desarrollador Web

CONTACTO



- +591 79125100
- (ຳກ) linkedin.com/in/walter-aguilar23
- (S) Walter Fernando Aguilar Mayta
- portfolio-walter-202.vercel.app

EDUCACIÓN

ESCUELA SECUNDARIA

DON BOSCO HIGH SCHOOL

BACHILLER EN HUMANIDADES

GESTIÓN 2021

TÉCNICO MEDIO EN
INGENIERIA DE SISTEMAS
DON BOSCO HIGH SCHOOL
GESTIÓN 2021

OFIMATICA

WORD AVANZADO

EXCEL INTERMEDIO

POWERPOINT INTERMEDIO

DISEÑO GRÁFICO

PHOTOSHOP INTERMEDIO
ILUSTRATOR INTERMEDIO
INDESIGN INTERMEDIO

ACERCA DE MÍ

Técnico medio en Ingeniería Sistemas con 2 años de experiencia como desarrollador web de proyectos PHP-MySQL. Durante mi trayectoria he podido aprender y perfeccionar mis conocimientos que me han ayudado a construir un perfil específico. En la actualidad estoy buscando un un trabajo que me ayude a seguir ampliando mis conocimientos y experiencia.

EXPERIENCIA

DESARROLLO FRONT-END - RADIO IMPACTO 2020 - 2021

- Crear interfaz personalizada utilizando tecnologías como HTML5, JQuery, Bootstrap y CSS3.
- Diseño a medida y responsiva para dispositivos móviles.

SISTEMA WEB NOTICIAS Y RADIO - FUCASE

2020 - 2021

- Desarrollo Frontend en HTML5, JQuery, Bootstrap y CSS3.
- Desarrollo Backend en MySQL y PHP.
- Diseño a medida y responsiva para dispositivos móviles.

SISTEMA WEB COWORKING - VOSWORK

2021 - 2022

- Desarrollo Frontend en HTML5, JQuery, Bootstrap y CSS3.
- Desarrollo Backend en MySQL, PHP y Ajax.
- Diseño a medida y responsiva para dispositivos móviles.
- Creación de calendario para cupos de renta de oficinas.

WALTER AGUILAR

Desarrollador Web

CERTIFICADOS FINALIZADOS

CANAWAY ACADEMY

English Intermediate Level 8

CANAWAY ACADEMY

English Advanced Level 3

CÓDIGO FACILITO

Curso de Accesibilidad Web

CÓDIGO FACILITO

Curso de Desarrollo Web Frontend

CÓDIGO FACILITO

Curso a fondo de CSS

CÓDIGO FACILITO

Curso Profesional de Go

CÓDIGO FACILITO

Curso Profesional de

Desarrollo Web

CÓDIGO FACILITO

Curso a fondo de CSS

CISCO NETWORKING ACADEMY

OpenEDG Python Institute

IDIOMAS

- Inglés avanzado
- Español nativo

ESTUDIOS ACTUALES

GOOGLE

Technical Support Fundamentals

GOOGLE

The Bits and Bytes of Computer Networking

GOOGLE

Operating Systems and You: Becoming a Power User

GOOGLE

System Administration and IT Infrastructure Services

GOOGLE

Seguridad informática: defensa contra las artes oscuras digitales